---
title: "實價登錄資料"
author: "li-yun"
date: "2017/5/24"
output: 
  html_document:
    theme: united
    toc : true
    toc_float: true
---

##  前情提要
  我是台中建設公司的小職員，老闆突然想要知道全台灣房屋的市場行情，特別想針對大城市進行投資。\
  所以命令你在下班前，把房屋的市場報告交出來。

<p style="color:#750000;font-size:18px;">小職員欲哭無淚，好想趕快下班R～～</p>

### 資料分析流程

1.  資料採集
2.  資料清洗處理
3.  統計及分析
4.  視覺呈現
5.  報告產出


##  1.  資料採集

- 有資料之後，請務必一定要先了解資料所記錄的內容
- 欄位名稱、資料區間、資料筆數...
- 資料來源
    - 這分資料來源為**政府開放平台**下載的資料

### 讀檔

- 做資料分析一定要有資料才能進行下去，所以首先是要有資料！
```{r}
data <- read.csv("/Users/pineapple/Documents/DSP/DSP集訓班/transaction.csv")
```


### 欄位說明

```{r echo = FALSE,fig.height=3, warning=FALSE, fig.align='center', message=FALSE, results='asis'}
library(plotly)
library(dplyr)
library(tidyr)
library(ggplot2)
library(highcharter)
library(DT)
data.frame(英文欄位名稱=c("city","district","trac_year","trac_month","trac_type","trac_content",
                   "use_type","build_type","build_ymd","area_land","area_build",
                   "area_park","price_total","price_unit"),
           中文欄位名稱=c("縣市","鄉鎮市區","交易年份","交易月份","交易標的","交易筆棟數","使用分區或編定",
                    "建物型態","建築完成年月","土地移轉總面積.平方公尺.","建物移轉總面積.平方公尺.",
                    "車位移轉總面積.平方公尺.","總價.元.","單價.元.平方公尺.")) -> name

datatable(name, options = list(pageLength = 14))

```



### 資料區間

- 必須了解資料區間
- 分析結果區間
- 與其他資料結合
- 觀察欄位可以發現有關於時間紀錄的欄位包括`trac_year`以及`trac_month`

####  資料年

顯示這筆資料皆為民國102年的交易紀錄
```{r}
summary(data$trac_year)
```


####  資料月

顯示這筆資料皆為民國102年1月到民國102年12月的交易紀錄
```{r}
summary(data$trac_month)
```


####  資料筆數

- 了解資料比數可以幫助判斷需使用的工具
- 每個軟體可以處理的資料筆數不盡相通

方法：直接看Environment的objects個數


####  資料地區

```{r}
table(data$city)
```




###  觀察資料

- 可以透過`str(data)`了解資料的型態與特性
- 利用`summary(data)`暸解基本的各變數統計量值
- 還有很多方法可以了解你的資料～


##  2.  資料清洗處理

- 透過`summary(data)`後，我們可以發現，老闆最關心的價錢有一些奇怪的現象
- 紀錄價錢的有兩個欄位
    - 第13欄：**price_total**	總價.元.
    - 第14欄：**price_unit**	單價.元.平方公尺.
- 有很多值為0
- 影響平均房價

```{r}
summary(data)
```

### 解決**price_unit**為0的情形

- 使用which
- 發現雖然平均單價為0，但是總價不為0
- 單價可以自行運算

```{r eval=FALSE}
# 觀察單價為0的資料
data[which(data$price_unit==0),]
```


####  另起爐灶

- 觀察欄位發現這筆資料有紀錄每筆房屋買賣的**area_build**土地移轉總面積.平方公尺.
- 總價/總面積 = 平均單價
- 可以使用`dplyr`中的`mutate`新增欄位
- 或是直接insert新的欄位
- 新增欄位後，發現還是有單價為零的情形，處理的方式為：
    - 刪除？
    - 填補中位數
    - 依照自己的需求決定

```{r}
# 寫法mutate
data_1 <- mutate(data,price_unit_new = price_total/area_build)
summary(data_1$price_unit_new)
# 這裡發現紀錄為0的資料很少，所以採取直接刪除
# != 是不等於的意思
data_1 <- data_1[which(data_1$price_unit!=0),]
```



### 資料內的其它問題

1.  建物型態
    - 影響到單價

2.  利用 EDA (探索性資料分析) 發現資料的問題以及挖掘資料的價值！



##  3.  統計及分析

在這一步可以進行進一步的分析\


- 北中南地區房屋單價是否有差別\
- 房屋的年齡是否會影響到售價\
- 以上問題都可以透過：   \
    - 圖表觀察\
    - 使用統計方法檢定\



##  4.  視覺呈現

參考上禮拜教學文件：[小0大大](https://ling32342.github.io/2017_NCCU_R/RDataVisualization.html#1)

### 不同視覺化套件

- 這次R語言集訓班教的是入門款：ggplot2
    - 好上手
    - 資源豐富
    
- 每個視覺化的套件都有優缺點
    - 傳統的plot
    - ggplot2
    - plotly
    - highcharts
    - ...
    
- 熟悉一個套件，其它套件當輔助即可

### For example

#### 用iris來示範(一直被使用可憐的iris)


#### ggplot2

```{r}
# 記得安裝並且library套件
# install.packages("ggplot2")
# library(ggplot2)
iris %>% 
  ggplot(aes(x = Sepal.Length, y = Sepal.Width)) + 
    geom_point(aes(color=Species, shape=Species)) +
    xlab("Sepal Length") +  ylab("Sepal Width") +
    ggtitle("Sepal Length-Width")

```


#### plotly

```{r}
# 記得安裝並且library套件
# install.packages("plotly")
# library(plotly)
iris %>% 
  plot_ly(x = iris$Sepal.Length, y = iris$Sepal.Width, type = 'scatter',
          mode = 'markers', symbol = iris$Species, symbols = c('circle','x','triangle-up-open'),
          color = iris$Species , marker = list(size = 10)) %>% 
  layout(title =  "Sepal Length-Width",legend = list(orientation = 'h'))
```

#### highcharts

```{r, message=FALSE, warning=FALSE}
# 記得安裝並且library套件
# install.packages("highcharter")
# library(highcharter)
hc <- highchart()
for (Species in unique(iris$Species)) {
  hc <- hc %>%
    hc_add_series_scatter(iris$Sepal.Length[iris$Species == Species],
                          iris$Sepal.Width[iris$Species == Species],
                          name = sprintf("Species: %s", Species),
                          showInLegend = TRUE)
}

hc %>% hc_title(text = "Sepal Length-Width")
```



##  5.  報告產出

參考今天的教學文件：[立筠](https://lucy0222.github.io/2017_NCCU_R/Rmarkdown.html#1)

- Rmarkdown
- 簡報




<p style="color:#750000;font-size:36px;">祝大家越來越熟悉 R 語言～～</p>










